【裁判字號】    89,易,253
【裁判日期】    890510
【裁判案由】    竊盜
【裁判全文】
臺灣屏東地方法院刑事判決                          八十九年度易字第二五三號
    公  訴  人  臺灣屏東地方法院檢察署檢察官
    被      告  甲○○
右列被告因竊盜案件，經檢察官提起公訴（八十九年度偵字第一五六號），本院判決
如左：
     主  文
甲○○竊盜，科罰金伍仟元，如易服勞役，以參佰元折算壹日；並於刑之執行完畢或
赦免後，令入相當處所，施予監護壹年。
     事  實
一、甲○○前因竊盜案件，經法院分別於民國八十六年八月十四日、八十七年四月二
    十七日各判處有期徒刑七月，緩刑三年，科罰金五千元，並於刑之執行完畢或赦
    免後，令入相當處所，施予監護一年確定，現仍於緩刑期間，不知警惕，復意圖
    為自己不法之所有，基於竊盜之故意，於八十八年十二月二十九日中午十二時三
    十分許，在屏東縣新埤鄉○○路五十八號薛秀滿住處，竊取薛秀滿所有牌號ＯＹ
    Ｙ─六三五號機車乙輛（價值約新台幣一萬五千元），得手後供已代步，嗣於同
    日下午十五時許，為警在屏東縣新埤鄉○○路上查獲。
二、案經屏東縣警察局潮州分局移送台灣屏東地方法院檢察署檢察官偵查起訴。
     理  由
一、訊據被告甲○○對於其未經被害人薛秀滿同意，即擅自牽走其所有牌號ＯＹＹ─
    六三五號機車一輛坦認不諱，惟辯稱其僅係暫時使用，並打算於使用後將之置放
    原來的地方，不知係違法云云。經查右揭事實業據被告在警、偵訊自白屬實，核
    與被害人在警訊指述遭竊之情相符，並有贓物保領結及失竊車輛查詢報表各一件
    在卷足憑；而被告擅取他人之機車，並騎乘至屏東縣東港鎮等地區遊玩，已損及
    該機車之經濟效用，況被告仍未將該機車置放於原來之地方，被告在警、偵訊之
    自白即與事實相符，上開所辯「使用竊盜」，核屬卸詞，不足採信，事證明確，
    被告犯行堪以認定。
二、核被告所為係犯刑法第三百二十條第一項之普通竊盜罪。又被告自八十五年間起
    ，即因精神分裂症間歇發病，其症狀為宗教妄想、幻聽、傻笑、思考鬆散及行為
    問題，其行為特徵為衝動、固執、任性，易出現騷擾他人行為或出現色情言語、
    行為，理解日常生活的簡單常識尚可，係屬精神衛生法之嚴重病人等情，此有屏
    安醫院診斷證明書、病歷資料及八十九年四月十二日屏安醫字第０００三七五號
    覆函等件在卷可稽，堪認被告在行為時，應係在精神耗弱狀態，合依刑法第十九
    條第二項規定減輕其刑。茲審酌被告竊車騎用之動機、目的、手段、緩刑期間不
    知警惕、部分坦認，惟贓物業經被害人領回，情節非重，並衡被告之精神宿疾等
    情及其他一切情狀，量處如主所示之刑，並諭知易服勞役之折算標準。又審酌被
    告自八十六年間起，已三度觸犯刑章，足見其家人已難防範被告再犯，而其母李
    貞妹亦表示尚需工作維持家庭生計，實無力照顧被告，則茍被告宿疾未經治癒，
    任其在外活動，對社會具有不測之危險，對被告自身權益亦有所損害，並將造成
    家人之嚴重負擔，本院認以被告之病情，應施以保安處分為適當，爰併諭知被告
    於刑之執行完畢後，令入相當處所施以監護一年，以促國民身心健康，並維社會
    安寧。
據上論斷，應依刑事訴訟法第二百九十九條第一項前段，刑法第三百二十條第一項、
第十九條第二項、第四十二條第二項、第八十七條第二項、第三項，罰金罰鍰提高標
準條例第一條前段、第二條，判決如主文。
中      華      民      國      八十九    年    五    月      十        日
                                      臺灣屏東地方法院刑事第二庭
                                          法  官    蕭世昌
右正本證明與原本無異。
對於本判決如有不服應於收受送達後十日內向本院提出上訴書狀上訴於台灣高等法院
高雄分院並按他造當事人之人數附具繕本。
                                          書記官   曾文玲
中      華      民      國      八十九      年    五    月    十        日
附錄本判決論罪法條
刑法第三百二十條第一項：意圖為自己或第三人不法之所有，而竊取他人之動產者，
                        為竊盜罪，處五年以下有期徒刑、拘役或五百元以下罰金
                        。


司法院資訊處製作；財團法人民間司法改革基金會備份。
